# 旧准则下股权激励的处理

提问人：helencrowhhy 时间：2019-01-15 15:49:49
关于股权激励新准则下是按照薪酬在激励期间平均分摊进费用的，那么旧准则呢？在授予日需要入账吗？怎么入账？

回答人：chenyiwei
你说的 “旧准则” 是指什么？《企业会计制度》？
在《企业会计制度》下，没有关于股份支付会计处理的规定，一般是不确认此类费用。

提问人：helencrowhhy 时间：2019-01-16 14:42:15
是的，陈老师。那是不是说在《企业会计制度》下，只有执行时才入账？
执行时进利润表，还是权益表呢？
在《企业会计制度》没有规定的时候，可以参考企业会计准则的做法，来入账吗？

回答人：chenyiwei
企业会计制度下，不论是授予日，还是等待期内，或者实际行权时，均不确认此类费用。